【裁判字號】    98,審訴,3973
【裁判日期】    990119
【裁判案由】    毒品危害防制條例
【裁判全文】
臺灣高雄地方法院刑事判決            98年度審訴字第2894號
                                    98年度審訴字第4403號
                                    98年度審訴字第3973號
                                    98年度審易字第2349號
公  訴  人  臺灣高雄地方法院檢察署檢察官
被      告  甲○○
上列被告因毒品危害防制條例等案件，經檢察官提起公訴（98年
度毒偵字第3679號、98年度毒偵字第5641號、98年度毒偵字第54
63號、98年度毒偵字第5517號、98年度偵字第26522號），被告
就被訴事實均為有罪陳述，經本院告知簡式審判程序之旨，並聽
取當事人之意見後，合議庭裁定由受命法官獨任依簡式審判程序
審理，判決如下：
    主  文
甲○○施用第一級毒品，累犯，處有期徒刑捌月，扣案之注射針
筒壹支沒收。又施用第一級毒品，累犯，處有期徒刑捌月。又施
用第一級毒品，累犯，處有期徒刑捌月，扣案第一級毒品海洛因
貳包（合計檢驗前淨重零點壹伍伍公克、檢驗後淨重零點壹參柒
公克）沒收銷燬之。又施用第一級毒品，累犯，處有期徒刑捌月
，扣案第一級毒品海洛因貳包（合計檢驗前淨重零點壹捌陸公克
、檢驗後淨重零點壹陸柒公克）沒收銷燬之。又犯竊盜罪，累犯
，處有期徒刑肆月。應執行有期徒刑貳年陸月，扣案之注射針筒
壹支沒收；扣案之第一級毒品海洛因貳包（合計檢驗前淨重零點
壹伍伍公克、檢驗後淨重零點壹參柒公克）、貳包（合計檢驗前
淨重零點壹捌陸公克、檢驗後淨重零點壹陸柒公克）沒收銷燬之
。
    事  實
一、甲○○前於民國94年間因施用毒品案件，經本院以94年度毒
    聲字第1329號裁定令入勒戒處所施以觀察、勒戒後，認無繼
    續施用毒品傾向，於94年6 月17日執行完畢釋放，經臺灣高
    雄地方法院檢察署檢察官以94年度毒偵字第43 10 號為不起
    訴處分確定。又曾因殺人未遂、懲治盜匪條例案件，經本院
    分別判處有期徒刑2 年6 月、7 年4 月確定，上開2 案接續
    執行，於92年10月15日假釋出監；復於93、94年間因詐欺、
    施用毒品案件，分別經本院以94年度簡字第2245號及臺灣高
    等法院高雄分院以95年度上訴字第162 號判處有期徒刑3 月
    、8 月，嗣經減刑為有期徒刑1 月又15日、4 月，合併定應
    執行刑為有期徒刑4 月確定；假釋部分經撤銷，應執行殘刑
    有期徒刑4 年15日，接續執行，於98年1 月25日縮短刑期執
    行完畢（構成累犯）。詎其猶不知悔改，竟基於施用第一級
    毒品海洛因及意圖為自己不法所有之犯意，分別實施下列行
    為：
(一)、於98年6 月6 日中午12時30分許，在高雄縣鳳山市鳳山捷運
    站廁所內，以將第一級毒品海洛因摻水放入針筒內注射之方
    式，施用第一級毒品海洛因1 次。嗣於同年6 月6 日中午12
    時30分許，在上開捷運站殘障廁所內為警查獲，扣得甲○○
    所有預備供其施用第一級毒品海洛因所用之注射針筒1 支，
    經警採集其尿液送驗後呈嗎啡、可待因陽性反應，而悉上情
    。
(二)、於同年7 月22日18時許，在高雄縣大寮鄉某加油站廁所內，
    以針筒注射靜脈之方式，施用第一級毒品海洛因1 次。嗣於
    同年7 月23日中午12時50分許，在高雄市○○區○○路720
    號前，因形跡可疑為警攔檢，經徵其同意採集其尿液送驗後
    呈嗎啡、可待因陽性反應，始悉上情。
(三)、於同年8 月18日19時許，在高雄市○○區○○路720 號10樓
    住處，以針筒注射靜脈方式，施用第一級毒品海洛因1 次。
    嗣於同年8 月19日13時30分許，在高雄縣大寮鄉○○路26之
    88號前，為警查獲，並扣得第一級毒品海洛因2 包（合計檢
    驗前淨重0.1 55公克、檢驗後淨重0.137 公克），經警採集
    其尿液送驗後呈嗎啡、可待因陽性反應，而悉上情。
(四)、於同年8 月24日上午7 時許，在高雄市○○區○○路720 號
    10 樓 住處，以針筒注射靜脈方式，施用第一級毒品海洛因
    1 次。嗣於同年8 月24日17時50分許，在高雄縣仁武鄉○○
    路與八德西路交岔路口，為警查獲，並扣得第一級毒品海洛
    因2 包（合計檢驗前淨重0.186 公克、檢驗後淨重0.167 公
    克），經警採集其尿液送驗後呈嗎啡、可待因陽性反應，而
    悉上情。
(五)、於同年9 月3 日中午12時5 分許，在高雄縣鳳山市○○○路
    181 號前，竊取金淑惠所有放在上址門口之鋁製休閒椅5 張
    （價值約新台幣1500元），得手後載離之際，於同年9 月3
    日中午12時17分許，在高雄縣鳳山市○○路155 號前為巡邏
    員警查獲，而悉上情。
二、案經高雄縣政府警察局鳳山分局、仁武分局、高雄市政府警
    察局三民第二分局、小港分局分別移請臺灣高雄地方法院檢
    察署檢察官偵查起訴。
    理  由
一、本件被告甲○○所犯均為死刑、無期徒刑、最輕本刑為3年
    以上有期徒刑以外之罪，其於準備程序中就被訴事實為有罪
    之陳述，經本院告知簡式審判程序之旨，並聽取當事人意見
    後，合議庭認宜進行簡式審判程序，爰依刑事訴訟法第273
    條之1第1項規定，裁定由受命法官獨任進行簡式審判程序，
    合先敘明。
二、證據：
(一)、施用毒品部分：
    上開犯罪事實(一)(二)(三)(四)均據被告甲○○坦承不諱，復有注射
    針筒1 支、第一級毒品海洛因各2 包扣案可憑。又其為警所
    採集尿液經送檢驗後結果呈嗎啡、可待因之陽性反應，各有
    下列證據足資證明：
(1)、犯罪事實(一)部分
    濫用藥物尿液檢體監管記錄表（檢體編號：142）及台灣檢
    驗科技股份有限公司98年6月24日濫用藥物尿液檢驗報告各1
    份附卷可稽，並有扣案注射針筒1支在卷供參。
(2)、犯罪事實(二)部分
    高雄市政府警察局三民第二分局偵辦毒品案件嫌疑人尿液採
    證代碼對照表（檢體編號：H-215 ）及高雄市立凱旋醫院98
    年8 月12日濫用藥物尿液檢驗報告各1 份附卷可稽。
(3)、犯罪事實(三)部分
    高雄市政府警察局小港分局毒品案嫌疑人尿液代碼與姓名對
    照表（檢體編號：J-305）及高雄市立凱旋醫院98年9月3日
    濫用藥物尿液檢驗報告各1份附卷可稽。另扣案之白色粉末2
    包，經送鑑驗結果，均係第一級毒品海洛因（合計檢驗前淨
    重0.155公克、檢驗後淨重0.137公克），此有高雄市立凱旋
    醫院98年9月7日濫用藥物成品檢驗鑑定書1紙附卷可稽。
(4)、犯罪事實(四)部分
    高雄縣政府警察局仁武分局九曲派出所偵辦毒品案件尿液採
    證檢驗對照表（檢體編號：362）及台灣檢驗科技股份有限
    公司98年9月9日濫用藥物尿液檢驗報告各1份附卷可稽。另
    扣案之白色粉末2包，經送鑑驗結果，均係第一級毒品海洛
    因（合計檢驗前淨重0.186公克、檢驗後淨重0.167公克），
    此有高雄市立凱旋醫院98年9月17日濫用藥物成品檢驗鑑定
    書1紙附卷可稽。
(二)、犯罪事實(五)部分：
    前揭事實，業據被告甲○○坦承不諱，核與被害人金淑惠於
    警詢中指述之情節相符，復有贓物認領保管單1份、照片5幀
    在卷可稽。
    足認被告自白均核與事證相符，自得為認定被告犯罪之依據
    。故本件事證明確，被告犯行均堪以認定。被告前於民國94
    年間因毒品危害防制條例案件，經本院以94年度毒聲字第13
    29號裁定令入勒戒處所施以觀察、勒戒後，認無繼續施用毒
    品傾向，於民國94年6月17日執行完畢釋放，經臺灣高雄地
    方法院檢察署檢察官以94年度毒偵字第4310號為不起訴處分
    確定乙節，有臺灣高等法院被告前案紀錄表1 份附卷可參，
    足認被告於首次觀察、勒戒執行完畢釋放後，5 年內再犯毒
    品危害防制條例第10條之施用第一級毒品罪，自應依法論科
    。
三、論罪科刑：
    核被告前開犯罪事實(一)(二)(三)(四)所為，均係犯毒品危害防制條
    例第10條第1 項之施用第一級毒品罪；其前開犯罪事實(五)所
    為，係犯刑法第320 條第1 項之竊盜罪。其各次持有第一級
    毒品海洛因之低度行為，分別為其後施用第一級毒品海洛因
    之高度行為所吸收，均不另論罪。被告所犯前揭4 次施用第
    一級毒品罪及竊盜罪等5 罪彼此間，犯意各別，時間不同，
    應予分論併罰。被告曾犯殺人未遂、懲治盜匪條例案件，經
    本院分別判處有期徒刑2 年6 月、7 年4 月確定，上開2 案
    經接續執行，於92年10月15日假釋出監；復於93、94年間因
    詐欺、施用毒品案件，分別經本院以94年度簡字第2245 號
    及臺灣高等法院高雄分院以95年度上訴字第162 號各判處有
    期徒刑3 月、8 月，嗣經減刑為有期徒刑1 月又15日、4 月
    ，合併定應執行刑為有期徒刑4 月確定；假釋部分經撤銷，
    應執行殘刑有期徒刑4 年15日，接續執行，於98年1 月25
    日縮短刑期執行完畢，有前開前案紀錄表可按，其於該徒刑
    執行完畢後，5 年內故意再犯本件法定刑均為有期徒刑以上
    之罪，為累犯，各應依刑法第47條第1 項之規定加重其刑。
    爰審酌被告前因施用毒品之犯行，經施以觀察勒戒處分及法
    院科刑判決執行完畢後，仍無法戒除毒癮，竟再為本件犯行
    ，足見其惡習已深且戒絕毒癮之意志不堅，未能體悟施用毒
    品對自己、家人造成之傷害及社會之負擔；另被告正值青壯
    年，不思循正當途徑賺取財富，竟竊取他人財物，害及他人
    財產權益，係屬不該，本應從重量刑以收刑罰教化之效；惟
    念及被告犯後坦承犯行，且於員警盤檢時即主動交付毒品，
    犯後態度尚可；另慮及施用毒品本質上係屬戕害自身健康之
    戕害行為，尚未直接危害他人，反社會性程度應屬較低；所
    竊取之物價值非鉅，均已發還被害人領回，造成被害人損失
    有限；及被告之生活狀況、品行、智識程度等一切情狀，分
    別量處如主文所示之刑，並定其應執行之刑，藉資懲儆。
四、沒收部分：
    末按前開犯罪事實(一)扣案之注射針筒1 支，係被告甲○○所
    有預備供施用第一級毒品海洛因所用之物，業據其於準備程
    序中供承明確，爰依刑法第38條第1 項第2 款規定，併予宣
    告沒收。又查獲之第一級毒品，不問屬於犯人與否，均沒收
    銷燬之，毒品危害防制條例第18條第1 項前段定有明文。查
    前開犯罪事實(三)、(四)扣案之白色粉末各2 包，經鑑定結果均
    係第一級毒品海洛因，業如上述，而包裝袋與其上殘留之毒
    品，均已難以分析剝離，自應與第一級毒品海洛因同視，爰
    依上開規定宣告沒收銷燬之；至鑑驗耗損之毒品，既已滅失
    ，自無庸宣告沒收銷燬，併此敘明。
五、應依刑事訴訟法第273條之1第1項、第299條第1項前段，毒
    品危害防制條例第10條第1項、第18條第1項前段，刑法第11
    條、320條第1項、第47條第1項、第51條第5款、第9款、第3
    8條第1項第2款，判決如主文。
本案經檢察官鄧怡君到庭執行職務
中    華    民    國    99    年     1    月    19    日
                  刑事第十庭    法  官  李代昌
如不服本判決應於收受判決後10日內向本院提出上訴書狀。
以上正本證明與原本無異。
中    華    民    國    99    年    1     月    19    日
                                書記官  黃振祐
附錄本判決論罪科刑適用法條：
毒品危害防制條例第10條第1項
施用第一級毒品者，處6月以上5年以下有期徒刑。
刑法第320條第1項
意圖為自己或第三人不法之所有，而竊取他人之動產者，為竊盜
罪，處5年以下有期徒刑、拘役或500元以下罰金。


司法院資訊處製作；財團法人民間司法改革基金會備份。
